臺灣桃園地方法院民事簡易判決   
111年度桃簡字第1053號
原      告  陳福氣  
訴訟代理人  廖克明律師
複 代理 人  曾雍博律師
被      告  林衍佐  
上列原告因被告毀損等案件（本院111年度桃簡字第405號，下稱
系爭刑案），提起刑事附帶民事訴訟請求損害賠償事件，經本院
刑事庭裁定移送前來，本院於民國111年11月16日言詞辯論終結
，判決如下：
    主  文
被告應給付原告新臺幣壹拾玖萬肆仟壹佰參拾陸元，及自民國一
百一十一年三月八日起至清償日止，按年息百分之五計算之利息
。
原告其餘之訴駁回。
訴訟費用（除減縮部分外）由被告負擔百分之三十七，餘由原告
負擔。
本判決第一項得假執行。
原告其餘假執行之聲請駁回。
    事實及理由
一、被告經合法通知，未於最後言詞辯論期日到場，核無民事訴
    訟法第386條各款所列情形，爰依同法第436條第2項、第385
    條第1項前段規定，依原告聲請，由其一造辯論而為判決。
二、原告主張：被告因與伊間代工洗衣精糾紛，於民國110年6月
    12日3時14分許，至址設桃園市○○區○○路000號伊所經營之聯
    伍興業有限公司（下稱聯伍公司）潑灑油漆，致該公司之紙
    箱、帆布及工廠圍牆、不鏽鋼大門表面均遭毀損，致該公司
    受有紙箱新臺幣（下同)690元、帆布1萬元、圍牆及不鏽鋼
    大門回復原狀305,500元、清潔費12,000元等損害，伊並受
    讓聯伍公司上開損害賠償請求權。另伊因被告上開不法行為
    ，於同年月13日20時20分許前往桃園市○○區○○街00號與被告
    理論，被告竟以辣椒水噴灑伊臉部，並徒手攻擊伊頭部，致
    伊受有眼睛急性結膜炎及頭部鈍傷等傷害，伊因此受有醫療
    費830元及慰撫金20萬元之損害。爰依侵權行為及債權讓與
    法律關係提起本訴，減縮後訴之聲明：被告應給付原告529,
    020元，及自起訴狀繕本送達翌日起至清償日止，按年息5%
    計算之利息；願供擔保請准宣告假執行。
三、被告則以：原告請求之金額不合理，且110年6月13日係原告
    先持石頭準備攻擊伊，伊拒絕給付慰撫金，聯伍公司圍牆及
    不鏽鋼大門上之油漆用香蕉水即可除去等語，資為抗辯。答
    辯聲明：原告之訴駁回。
四、按因故意或過失，不法侵害他人之權利者，負損害賠償責任
    ；不法侵害他人之身體或健康者，對於被害人因此喪失或減
    少勞動能力或增加生活上之需要時，應負損害賠償責任；不
    法侵害他人之身體、健康、名譽、自由、信用、隱私、貞操
    ，或不法侵害其他人格法益而情節重大者，被害人雖非財產
    上之損害，亦得請求賠償相當之金額；負損害賠償責任者，
    除法律另有規定或契約另有訂定外，應回復他方損害發生前
    之原狀；第1項情形，債權人得請求支付回復原狀所必要之
    費用，以代回復原狀。，民法第184條第1項前段、第193條
    第1項、第195條第1項前段、第213條第1、3項分別定有明文
    。經查，原告主張被告於上開時地潑灑油漆及攻擊原告成傷
    等情，有診斷證明書、建物所有權狀、現場照片、監視器錄
    影畫面擷圖及臺灣桃園地方檢察署檢察事務官勘驗報告可參
    ，且為被告所不爭執，並經本院調取系爭刑案卷宗核閱無訛
    ，堪認被告上開毀損及傷害行為，與聯伍公司所受物品損害
    及原告所受傷害結果間，具有相當因果關係，且聯伍公司業
    將損害賠償請求權讓與原告，亦有請求權讓與證明書足憑。
    則原告依侵權行為及債權讓與法律關係，請求被告賠償損害
    ，即屬有據。茲就原告得請求之金額審酌如下：
  ㈠圍牆回復原狀費：原告主張圍牆回復原狀需205,500元，並提
    出估價單為證（見本院卷第78頁）。而該估價單所載項目固
    堪認屬回復圍牆原狀所需，惟：
　　1.「牆壁打碎工資」記載數量為27工，意指每日僱工1人需
      工作27日，然本院審酌現場照片所示遭潑漆之圍牆長度，
      及打碎範圍為表面之抿石子部分等情，認牆壁打碎工作之
      數量應以9工為已足，再以111年每小時基本工資168元計
      算，「牆壁打碎工資」必要費用為12,096元（168元8小
      時9工）。
　　2.「粉刷工資」數量僅記載1式，未見明確之估價依據，本
      院審酌圍牆長度及所需人力，認「粉刷工資」之必要費用
      為12,000元。　
　　3.「水泥」數量記載60包，單價300元，本院認並未逾越需
      使用數量及市場行情，其必要費用為18,000元。
　　4.「細沙」「磚」數量均僅記載1式，未見明確之估價依據
      ，本院審酌圍牆長度及所需用量，認「細沙」「磚」必要
      費用各為9,250元、9,000元。
　　5.「五金耗損」數量僅記載1式，並無詳細估價依據，本院
      審酌原告陳述此部分係以五金框架作為圍牆色彩區分之間
      隔，認「五金耗損」必要費用為5千元。
　　6.「運費」數量僅記載1式，並無詳細估價依據，本院審酌
      原告自陳僅係打除圍牆表面之抿石子，所需運棄之廢棄物
      應非甚多，且施工所需材料依一般社會通念及交易習慣，
      可請供貨商直接送至現場，難認原告尚須支出自行搬運材
      料之運費，故本院認「運費」必要費用為8千元。
　　7.綜上，回復圍牆必要費用為73,346元（12,096＋12,000＋18
      ,000＋9,250＋9,000＋5,000＋8,000）。至被告雖辯稱圍牆油
      漆以香蕉水即可去除云云，惟該圍牆表層為抿石子材質，
      具無數細縫及毛細孔，油漆極易滲入黏附牆面而無法徹底
      清除，是被告所辯尚非可採。
  ㈡不鏽鋼大門回復原狀費：　　
　　1.原告主張不鏽鋼大門回復原狀需100,100元，並提出估價
      單為證（見本院卷第79頁）。觀諸現場照片所示不鏽鋼大
      門遭潑漆情形，油漆幾乎波及整片大門，且門上不鏽鋼板
      及隔柵均有大面積之油漆殘留，則原告主張須將不鏽鋼大
      門拆卸交由專業廠商去除油漆，應屬可信。而上開估價單
      記載「拆除工資8,000元」「白鐵門整理費用7,500元」「
      （去）污水2,000元」「電鍍藥水40,000元」「運費來回1
      4,000元」「吊車來回9,600元」等項目，對照原告主張之
      修復方式，核屬回復原狀所必要，所載金額亦未見有明顯
      逾越一般市場行情之情形，堪認屬回復原狀之必要費用。
      另「消耗費19,000元」部分，原告雖陳稱包含裝回大門之
      工資，及吊車皮帶之耗損，惟吊車皮帶耗損屬吊車業者所
      應負擔之成本，應包含在「吊車來回」費用中，是「消耗
      費」項目僅裝回大門工資屬必要費用，且應與拆除工資相
      當而應以8,000元為適當。
　　2.綜上，不鏽鋼大門回復原狀之必要費用為89,100元（8,00
      0＋7,500＋2,000＋40,000＋14,000＋9,600＋8,000）。至被告
      雖辯稱不鏽鋼大門上之油漆用香蕉水即可去除云云，惟觀
      諸原告提出不鏽鋼大門遭潑漆之照片，油漆已乾涸而黏附
      門上，刮除後會留下明顯刮痕，被告徒以前詞置辯，並非
      可取。
  ㈢清潔費：原告主張聯伍公司請員工加班清除油漆，支出加班
    費即清潔費12,000元，並提出加班費資料為證（見本院卷第
    34頁）。惟該加班資料為聯伍公司單方製作，憑信性已屬有
    疑，縱認有加班事實，因其上未記載加班事由，無從辯別各
    該員工之加班是否與清潔油漆有關，況原告亦未提出聯伍公
    司已實際支出該加班費並由各該員工受領之證據，難認聯伍
    公司確受有該項損害，原告自無由請求被告賠償。
　㈣紙箱損失：原告主張聯伍公司共有23個紙箱遭油漆毀損，受
    有690元損害，並提出紙箱照片及中華郵政販售之紙箱規格
    表為證。但查，觀諸原告提出之紙箱照片，明顯可辨識遭油
    漆潑灑而無法供出貨使用之紙箱僅12個，另經本院當庭勘驗
    紙箱尺寸為32cm*31cm*31cm，與中華郵政販售之中型紙箱大
    小相近（見本院卷第35頁），原告主張以中華郵政中型紙箱
    每個30元計算損害，尚屬合理。是原告得請求被告賠償之紙
    箱損失為360元（3012）。
　㈤帆布損失：原告主張帆布遭油漆波及無法使用，受有1萬元損
    害，並提出帆布照片及報價單為證。經查，依原告提出帆布
    照片所示，僅見1片帆布有遭油漆波及，原告主張2片帆布受
    損，並非可信。另帆布應屬生財器具之性質，依行政院所頒
    固定資產耐用年數表及固定資產折舊率之規定，耐用年數為
    5年，依定率遞減法每年折舊1000分之369，其最後1年之折
    舊額，加歷年折舊累計額，其總和不得超過該資產成本原額
    10分之9（即逾5年，僅得請求購入價額之10分之1），原告
    自承聯伍公司廠房約104年完工，堪認該帆布已使用逾5年，
    縱以報價單所示新品1片5,000元計算，該受損帆布於事發時
    僅有500元（5,00010）價值，是原告得請求被告賠償之帆
    布損失應為500元。
　㈥醫療費：原告主張其因被告傷害行為，支出醫療費830元，業
    據提出醫療收據為證，則原告請求被告如數賠償，為有理由
    。　
　㈦慰撫金：慰撫金之賠償其核給之標準固與財產上損害之計算
    不同，然非不可斟酌雙方身分資力與加害程度，及其他各種
    情形核定相當之數額（最高法院51年台上字第223號判例參
    照）。查原告遭被告攻擊成傷，精神上必受有相當之痛苦，
    其請求被告賠償慰撫金，依法有據。本院審酌原告為高職畢
    業，擔任聯伍公司負責人；被告為高中肄業，以經商維生等
    情，兼衡兩造發生衝突之原因、原告所受傷勢及精神痛苦程
    度，認原告請求被告賠償慰撫金以30,000元為適當，逾此範
    圍之請求則屬無據。被告雖辯稱：係原告先持石頭欲攻擊伊
    云云，但迄未舉證以實其說，且細稽上開檢察事務官勘驗報
    告，亦未見被告所稱之情形，是被告此項抗辯並非可採。
五、末按給付無確定期限者，債務人於債權人得請求給付時，經
    其催告而未為給付，自受催告時起，負遲延責任，其經債權
    人起訴而送達訴狀，或依督促程式送達支付命令，或為其他
    相類之行為者，與催告有同一之效力；遲延之債務，以支付
    金錢為標的者，債權人得請求依法定利率計算之遲延利息；
    應付利息之債務，其利率未經約定，亦無法律可據者，週年
    利率為5%，民法第229條第2項、第233條第1項前段、第203
    條分別定有明文。經查，原告對被告之侵權行為請求權屬無
    確定期限之給付，被告應自受催告時起負遲延責任，是原告
    就上述得請求之金額，併請求自起訴狀繕本送達被告之翌日
    即111年3月8日起至清償日止，按年息5%給付遲延利息，亦
    屬有據。
六、綜上所述，原告依侵權行為及債權讓與法律關係，請求被告
    給付原告194,136元（73,346＋89,100＋360＋500＋830＋30,000
    ），及自111年3月8日起至清償日止，按年息5%計算之利息
    ，為有理由，應予准許；逾此範圍之請求則為無理由，應予
    駁回。另本件係適用簡易程序所為被告敗訴之判決，爰依民
    事訴訟法第436條第2項、第389條第1項第3款規定，依職權
    宣告假執行。原告雖聲明願供擔保請准宣告假執行，惟本院
    既已職權宣告假執行，原告此部分聲請，核僅為促請本院職
    權發動，自無庸另為准駁之諭知。至原告敗訴部分，其假執
    行之聲請失所依據，應併予駁回。又本件為刑事庭移送民事
    庭之刑事附帶民事訴訟，依刑事訴訟法第504條第2項規定，
    免納裁判費，且迄至言詞辯論終結前，兩造亦未見支出訴訟
    費用，惟本院仍依民事訴訟法第79條諭知訴訟費用之負擔，
    以備將來如有訴訟費用發生時，得以計其數額。
七、本件事證已臻明確，兩造其餘主張、陳述及所提之證據暨攻
     擊防禦方法，經本院斟酌核與判決結果不生影響，爰不逐
    一 論述，併此敘明。 　　
中　　華　　民　　國　　111 　年　　11　　月　　30　　日
                      桃園簡易庭  法  官  魏于傑
以上為正本係照原本作成。
如不服本判決，應於送達後20日內，向本院提出上訴狀並表明上
訴理由，如於本判決宣示後送達前提起上訴者，應於判決送達後
20日內補提上訴理由書（須附繕本）。
如委任律師提起上訴者，應一併繳納上訴審裁判費。
中　　華　　民　　國　  111　年　   12 　　月　　1  　日
                              書記官  黃文琪